【裁判字號】    99,審竹秩,12
【裁判日期】    990407
【裁判案由】    違反社會秩序維護法
【裁判全文】
臺灣新竹地方法院簡易庭裁定          99年度審竹秩字第12號
移送機關  新竹市警察局第一分局
被移送人  甲○○
上列被移送人因違反社會秩序維護法案件，經移送機關以中華民
國99年3月8日竹市警一分偵字第0990004706號移送書移送審理，
本院裁定如下：
    主  文
甲○○不罰。
    理  由
一、移送意旨略以：被移送人甲○○，無業，無違反社會秩序維
    護法前案紀錄，基於概括之犯意，於民國99年3 月2 日下午
    3 時44分許，在新竹市○○路○ 段15號漂亮寶貝護膚坊（即
    「漂亮寶貝生活會館」），意圖牟取不法利益與人姦宿，透
    過漂亮寶貝護膚坊櫃檯負責人鄭宇軒（依妨害風化罪嫌另案
    移送臺灣新竹地方法院檢察署偵辦中）媒介，至該店2 樓A3
    號房，與喬裝男客之新竹市警察局第一分局便衣員警議妥每
    次性交易代價為新臺幣（下同）3,200 元，雙方合議完成性
    交易姦淫行為，經便衣員警出示警察證件臨檢查察發現，因
    認被移送人甲○○涉有社會秩序維護法第80條第1 項第1 款
    之意圖得利與人姦、宿行為等語。
二、按社會秩序維護法第80條第1 項第1 款意圖得利與人姦之規
    定，須以行為人已與他人進行姦淫行為為構成要件，若尚未
    進行姦淫行為，則與該條之構成要件不符。次按，兩性生殖
    器接合構成姦淫既遂一節，係以兩性生殖器官已否接合為準
    ，不以滿足性慾為必要，申言之，即男性陰莖一部已插入女
    陰，縱未全部插入或未射精，亦應成立姦淫既遂，否則雙方
    生殖器官僅接觸而未插入，即未達於接合程度，應為未遂犯
    ，最高法院62年臺上字第2090號判例可資參照。再者，社會
    秩序維護法第80條第1 項第1 款所稱之意圖得利而與人姦之
    姦淫行為，應係指男女生殖器之接合，雖刑法第10條第5 項
    之所謂之性交，已包含「以性器進入他人口腔」（即口交）
    之行為，然社會秩序維護法上開法律條文既未修正為「意圖
    得利而與人性交」，依罪刑法定主義之原則，自不得擴張解
    釋上揭條文亦包括「口交」在內。又事實之認定，應憑證據
    ，如未能發現相當證據，或證據不足以證明，自不能以推測
    或擬制之方法，以為裁判基礎；又認定不利於被告之事實，
    須依積極證據，苟積極證據不足為不利於被告事實之認定時
    ，即應為有利於被告之認定，更不必有何有利之證據。最高
    法院30年上字第816 號判例可資參照。
三、經查，本件移送機關認被移送人甲○○涉嫌違反社會秩序維
    謢法第80條第1項第1款之行為，無非係以被移送人甲○○之
    供述、關係人鄭宇軒之證述及員警偵查報告等為據（見本院
    卷第3 、5 至7 頁）。然查：訊據被移送人甲○○否認有上
    揭違序之行為，辯稱：伊在新竹市○○路○ 段15號漂亮寶貝
    護膚坊擔任美容師職務，工作項目為臉部護膚，於99年3 月
    2 日下午3 時44分許，伊在2 樓第3 間包廂內服務客人而與
    客人聊天，當時只有脫外套，沒有全身赤裸，也沒有與客人
    口頭協議以3,200 元進行性交易等語（見本院卷第7 、8 頁
    ）；惟據證人即案外人鄭宇軒於警詢中證稱：他於99年2 月
    10 日 開始經營漂亮寶貝護膚坊，被移送人甲○○係店裡美
    容師，伊對於被移送人甲○○於99年3 月2 日下午3 時44分
    在店內包廂內有將其全身衣物脫光以及得以3,200 元之代價
    從事性交易一事均知情，事後並可抽取1,000 元等語（見本
    院卷第5 、6 頁）；再參以卷附之員警石立春所製作之偵查
    報告書及錄音譯文報告等資料所示（見本院卷第3 、4 頁）
    ，可知被移送人甲○○於99年3 月2 日下午3 時32分起至42
    分許止，在漂亮寶貝護膚坊2 樓第3 間房間內，確有全身赤
    裸以及與喬裝男客之員警口頭協議以3,200 元進行性交易之
    行為；是依證人鄭宇軒上揭證述與員警偵查報告、錄音譯文
    報告內容互核一致等情觀之，被移送人甲○○所辯其僅脫去
    外衣與客人聊天，並未全身赤裸及與客人口頭協議以3,200
    元進行性交易云云，顯屬矯飾卸責之辭，委不足採；然據上
    揭員警石立春所製作之偵查報告書及錄音譯文報告等資料所
    示，被移送人甲○○僅脫光全身衣服，即遭喬裝男客之便衣
    員警出示服務證件表明身分，並聯絡支援員警而當場查獲，
    尚未進行性交行為，從而，被移送人甲○○本件行為尚不構
    成姦淫之行為。揆諸上開法條及說明，被移送人甲○○本件
    所為自與社會秩序維護法第80條第1 項第1 款規定之須有姦
    、宿行為之構成要件不符。從而，移送機關之移送意旨難認
    合法，
    本件被移送人甲○○之行為應屬不罰。
四、依社會秩序維護法第45條第2項、第46條第1項，裁定如主文
    。
中    華    民    國    99    年    4     月    7     日
                   新竹簡易庭   法  官  劉兆菊
以上正本證明與原本無異。
如不服本裁定，得於裁定書送達之翌日起5 日內，以書狀敘述理
由，向本庭提出抗告（切勿逕送上級審）。
中    華    民    國    99    年    4     月    7     日
                                書記官  林兆嘉

司法院資訊處製作；財團法人民間司法改革基金會備份。
